【裁判字號】    96,交訴,94
【裁判日期】    970212
【裁判案由】    業務過失致死
【裁判全文】
臺灣士林地方法院刑事判決              96年度交訴字第94號
公  訴  人  臺灣士林地方法院檢察署檢察官
被      告  乙○○
                    臺北縣蘆洲.
上列被告因業務過失致死案件，經檢察官提起公訴（96年度偵字
第10156 號），被告於準備程序中就被訴事實為有罪之陳述，本
院合議庭裁定由受命法官改依簡式審判程序審理，並判決如下：
    主  文
乙○○從事業務之人，因業務上之過失致人於死，處有期徒刑陸
月，如易科罰金，以新臺幣壹仟元折算壹日。緩刑年。
    事  實
一、乙○○為宏昌雜糧行之司機，平日以駕駛小貨車載送貨物為
    業，為從事駕駛業務之人。其於民國96年8 月10日11時許，
    駕駛車號5102-FJ 自用小貨車，沿台北市○○區○○路4 段
    40巷由東往西行駛，於11時30分許行經台北市○○路○ 段40
    巷、通河街179 巷巷口，欲左轉進入通河街179 巷時，原應
    注意汽車行近行人穿越道前，應減速慢行，遇有行人穿越時
    ，無論有無交通警察指揮或號誌指示，均應暫停讓行人先行
    通過，又依當時天氣晴、日間自然光線、路面乾燥無缺陷、
    亦無障礙物、視距良好，並無不能注意之情形，詎乙○○竟
    疏未注意並確實暫停禮讓行人先行，即貿然左轉，致見行人
    鄭曾雪嬌（民國前7 年生）沿行人穿越道通行時，已煞避不
    及，左後視鏡碰撞鄭曾雪嬌使其倒地，鄭曾雪嬌因而頭部外
    傷合併顱內出血、頭皮下血腫、顏面擦傷、左手前臂橈骨骨
    折、左下腹挫傷，經送醫急救，延至同年月11日上午6 時38
    分許不治死亡。乙○○於臺北市政府警察局士林分局警員到
    場後自首肇事，並接受裁判。
二、案經鄭曾雪嬌之女甲○○訴由台北市政府警察局士林分局報
    請臺灣士林地方法院檢察署檢察官偵查起訴。
    理  由
一、訊據被告乙○○對於上開犯罪事實，已於偵查及本院審理時
    自白不諱（見偵查卷第35頁、本院卷第34頁），且有道路交
    通事故現場圖、道路交通事故調查報告表(一)、(二)1 紙在卷（
    見偵查卷第20頁、第22至23頁）可資佐證。且被害人鄭曾雪
    嬌係因本件車禍致頭部外傷合併顱內出血、頭皮下血腫、顏
    面擦傷、左手前臂橈骨骨折、左下腹挫傷，經送醫急救，延
    至同年月11日上午6 時38分許不治死亡，業經臺灣士林地方
    法院檢察署檢察官督同法醫師相驗明確，有相驗屍體證明書
    、驗斷書、勘驗筆錄、新光吳火獅紀念醫院診斷證明書等在
    卷（見相驗卷第37頁、第27至32頁、第34頁至35頁，偵查卷
    第17頁）可憑。按汽車行近未設管制號之行人穿越道前，應
    減速慢，行經行人穿越道，遇有行人穿越時，無論有無交通
    指揮人員指揮或號誌指示，均應暫停讓行人先行通過，道路
    交通安全規則第103 條第1 、2 項有明文規定。被告行經行
    人穿越道，未確實注意通行之行人鄭曾雪嬌並暫停禮讓其先
    行，且依上開道路交通事故調查報告表(一)所載，當時天氣晴
    、日間自然光線、路面乾燥無缺陷、亦無障礙物、視距良好
    ，客觀上並無不能注意之情形，乃被告竟疏未注意遵守上開
    規定而肇事，被告之行為自有過失。又被害人鄭曾雪嬌因本
    件車禍而死亡，是被告之過失行為與被害人之死亡結果間具
    有相當因果關係。本件事證明確，被告犯行堪以認定，應予
    依法論科。
二、按被告係宏昌雜糧行之司機，平日以駕駛小貨車載送貨物為
    業，為從事駕駛業務之人，核其所為，係犯刑法第276 條第
    2 項之業務過失致人於死罪。被告為汽車駕駛人，行經行人
    穿越道不依規定讓行人優先通行，因而致人死亡，應依道路
    交通管理處罰條例第86條第1 項規定加重其刑。被告於犯罪
    未被有偵查權之機關或公務員發覺前，向到場處理之員警自
    首犯行，並接受審判，有台北市○○○○○道路交通事故肇
    事人自首情形紀錄表在卷（見偵查卷第25頁）可佐，合於自
    首之規定，故依刑法第62條前段規定減輕其刑，並依法先加
    後減之。爰審酌被告過失程度及其素行尚稱良好，本次肇事
    後亦坦承犯行，知所悔悟，並已與告訴人甲○○達成和解，
    有和解書1 份存卷可參等及其他一切情狀，量處如主文所示
    之刑，並諭知易科罰金之折算標準，以示懲儆。又，被告未
    曾因故意犯罪受有期徒刑以上刑之宣告，此有台灣高等法院
    被告前案紀錄表在卷可稽，被告經此論罪科刑、和解賠償之
    教訓，當能心生警惕，而無再犯之虞，本院認所宣告之刑以
    暫不執行為適當，併諭知緩刑3 年，以啟自新。
據上論斷，應依刑事訴訟法第273 條之1 第1 項、第299 條第1
項前段，刑法第276 條第2 項、第41條第1 項前段、第62條前段
、第74條第1 項第1 款，道路交通管理處罰條例第86條第1 項，
判決如主文。
本案經檢察官吳維雅到庭執行職務。
中    華    民    國    97    年    2    月    12     日
                    交通法庭法  官  洪慕芳
以上正本證明與原本無異。
如不服本判決，應於收受送達後10日內向本院提出上訴書狀，其
未敘述上訴之理由者並得於提起上訴後20日內向本院補提理由書
（均須按他造當事人之人數附繕本）。
                            書記官  林靜枝
中    華    民    國    97    年    2    月    12     日
附錄本案論罪科刑法條全文：
刑法第276 條第2 項：
從事業務之人，因業務上之過失犯前項之罪者，處5 年以下有期
徒刑或拘役，得併科3 千元以下罰金。


司法院資訊處製作；財團法人民間司法改革基金會備份。
